臺灣士林地方法院交通事件裁定　　　　　　　　　九十二年度交聲字第一一七二號
　　原處分機關　臺北縣政府警察局蘆洲分局
　　異　議　人
　　即受處分人　甲○○
右列受處分人因違反道路交通管理處罰條例案件，對於臺北縣警察局蘆洲分局民國九
十二年九月九日北縣警裁字第九二─一五０八號裁決（原處分案號：台北縣警察局北
縣警交字第Ｃ00000000號）不服，聲明異議，本院裁定如左：
    主      文
異議駁回。
    理      由
一、按行為人利用道路放置拖車者，除責令行為人即時停止並消除障礙外，處行為人
    或其雇主新台幣（下同）一千二百元以上二千四百元以下罰鍰，道路交通管理處
    罰條例第八十二條第一項第四款定有明文。
二、原處分意旨略以：異議人即受處分人甲○○於民國（下同）九十二年一月十三日
    下午四時五分許，將案外人利國交通股份有限公司所有車號Ｋ五─三六號拖車架
    ，停置於台北縣八里鄉○○路與商港路口槽化設施內，其右前方部分拖架突出佔
    用道路，嚴重影響機車騎士行車安全，經舉發單位當場舉發並拖吊，爰依道路交
    通管理處罰條例第八十二條第一項第四款裁處罰鍰二千四百元等情。
三、本件異議意旨略以：受處分人雖確有於右揭時地停放系爭拖車架之行為，但其停
    放地點係位於台北縣八里鄉○○里○段訊塘埔小段三三之一地號之私人土地上，
    並非「道路」，舉發照片所示之違規車輛係他人之車輛，並非受處分人所駕車輛
    ，是原處分於法不合，應予撤銷，為此聲明異議等語。
四、經查，受處分人甲○○於九十二年一月十三日下午四時五分許，將案外人利國交
    通股份有限公司所有車號Ｋ五─三六號拖車架，停置於台北縣八里鄉○○路與商
    港路口槽化設施內，其右前方部分拖架突出佔用道路，經舉發單位當場舉發並拖
    吊等情，有台北縣警察局北縣警交字第Ｃ00000000號舉發違反道路交通
    管理事件通知單一紙在卷可稽，受處分人對其確有將系爭拖車架停置於右揭處所
    亦自承不諱，但辯稱該處並非道路，而係私人土地，並提出土地登記簿謄本、地
    籍圖謄本各一件及照片數幀為證。惟證人即舉發之警員溫秉宏到庭結證稱：本件
    拖架放置在道路，我們依規定舉發，該拖架是放在私人所有的土地上，但是一部
    分放在屬於公眾通行的地方，並影響到慢車道機車的行車安全，縱使是屬於私人
    之土地，但如果是公眾通行的地方，還是符合「道路」的要件等語，證人即共同
    舉發之警員蔡文郎亦證稱：除了會影響到機車的行車安全之外，還會影響商港路
    右轉車輛的行車安全，因為右轉車輛在右轉時，因為拖架放置該處，無法看清楚
    左向來車，拖架的左前角已經突出在水溝蓋的水泥地上，異議人來領拖架時，有
    自稱拖架是他所有的，拖架當時是放在槽化島上，這是屬於公眾通行的地方等語
    綦詳（參板橋地方法院九十二年度交聲字第一五五六號卷九十二年十月二十九日
    訊問筆錄），復參以其等所提出之照片四幀觀察，該拖架之主要部分固係置放於
    屬私人所有之槽化島上，但其中一角卻突出於柏油馬路旁下水道（水溝蓋）所屬
    水泥地之上方，而該部分水泥地並非私人所有，且亦係供公眾通行之道路之一部
    分，自亦屬「道路」，至臻明確。受處分人僅就對其有利之部分為抗辯，就其違
    法侵害道路使用人生命財產安全之行為卻故予忽視，顯不足採。綜上，原處分機
    關依舉發單位所具事證，參酌受處分人違規之事實及情節，援引首揭規定及違反
    道路交通管理事件統一裁罰基準表及處理細則第四十三條、第四十四條（第一項
    ）及第六十一條之規定，裁處罰鍰二千四百元，核無不合，受處分人聲明異議，
    為無理由，應予駁回。
據上論斷，應依道路交通案件處理辦法第十九條，裁定如主文。
中      華      民      國    九十三    年      三      月    二十五    日
                                  臺灣士林地方法院交通法庭
                                      法  官  朱  光  仁
右正本證明與原本無異。
如不服本裁定，應於裁定送達後五日內，向本院提出抗告狀。
                                      書記官  劉  政  惠
中      華      民      國    九十三    年      三      月    二十六    日
